【裁判字號】    99,簡上,146
【裁判日期】    990727
【裁判案由】    毒品危害防制條例
【裁判全文】
臺灣基隆地方法院刑事判決             99年度簡上字第146號
上  訴  人
即  被  告  乙○○
上列上訴人即被告因違反毒品危害防制條例案件，不服本院基隆
簡易庭中華民國99年5 月20日99年度基簡字第693 號第一審簡易
判決（起訴案號：99年度毒偵字第534 號）提起上訴，本院管轄
之第二審合議庭判決如下︰
    主  文
上訴駁回。
    事實及理由
一、本案經本院審理結果，認第一審簡易庭以被告乙○○施用第
    二級毒品甲基安非他命，所為係犯毒品危害防制條例第10條
    第2 項之罪，依刑事訴訟法第449 條第1 項前段、第450 條
    第1 項、第454 條第2 項，毒品危害防制條例第10條第2 項
    、第18條第1 項前段，刑法第11條前段、第47條第1 項、第
    41條第1 項前段，判處被告有期徒刑4 月，如易科罰金，以
    新台幣1000元折算1 日，扣案之第二級毒品甲基安非他命3
    包（合計毛重0.85公克）及內含有量微無法析離秤重之安非
    他命包裝袋3 只沒收銷燬之。核其認事用法，尚無違誤，量
    刑亦稱妥適，應予維持，爰引用第一審簡易判決及檢察官聲
    請簡易判決處刑書（如附件）記載之事實、證據及理由。
二、上訴意旨略以：被告犯後深具悔意，欲參加長庚醫院戒毒療
    法，請念在被告坦承犯行，從輕量刑云云。
三、被告乙○○於檢察官偵查及本院審理時均坦承施用第二級毒
    品甲基安非他命，且其經警查獲採集之尿液檢體經送臺灣尖
    端先進生技醫藥股份有限公司，呈甲基安非他命之陽性反應
    ，此有該公司出具之濫用藥物檢驗報告及基隆市警察局第三
    分局偵辦毒品案件尿液檢體對照表附卷可稽，並有第二級毒
    品甲基安非他命3 包（合計毛重0.85公克）扣案可證，足認
    被告確有施用第二級毒品甲基安非他命之犯行，本件事證明
    確，被告犯行應堪認定。
四、按量刑之輕重，係事實審法院得依職權自由裁量之事項，茍
    已斟酌刑法第57條各款所列情狀而未逾越法定刑度，則不得
    遽指為違法；又刑罰之量定屬法院自由裁量之職權行使，但
    仍應審酌刑法第57條所列各款事由及一切情狀，為酌量輕重
    之標準，並非漫無限制，在同一犯罪事實與情節，如別無其
    他加重或減輕之原因，下級法院量定之刑，亦無過重或失輕
    之不當情形，則上級法院對於下級法院之職權行使，原則上
    應予尊重，此觀之最高法院85年度台上字第2446號判決意旨
    闡釋甚明。上訴人即被告提起本案上訴，對原審認定之犯罪
    事實並不爭執，惟以原審科刑過重為由，提起上訴，核無理
    由，應予駁回。
五、據上論斷，應依刑事訴訟法第455 條之1 第1 項、第3 項、
    第368 條、第373 條，判決如主文。
本案經檢察官丙○○到庭執行職務。
中    華    民    國    99    年    7     月    27    日
                  刑事第三庭審判長法  官  陳志祥
                                  法  官  陳伯厚
                                  法  官  黃梅淑
以上正本證明與原本無異。
本件判決不得上訴。
中    華    民    國    99    年    7     月    27    日
                                  書記官  丁妍君
附件：
臺灣基隆地方法院刑事簡易判決        99年度基簡字第693號
聲  請  人  臺灣基隆地方法院檢察署檢察官
被      告  乙○○    男  43歲（民國○○年○○月○○日生）
                      身分證統一編號：Ｚ000000000號
                      住臺北縣新店市○○路○段106巷25號
                      居基隆市七堵區○○○路123之9號2樓
上列被告因違反毒品危害防制條例案件，經檢察官聲請以簡易判
決處刑（99年度毒偵字第534 號），本院判決如下：
    主  文
乙○○施用第二級毒品，累犯，處有期徒刑肆月，如易科罰金，
以新臺幣壹仟元折算壹日。扣案之第二級毒品安非他命包（合
計毛重：零點捌伍公克）併同難以析離之包裝袋只，均沒收銷
毀之。
    事實及理由
一、本件犯罪事實、證據及應適用之法條均引用檢察官聲請簡易
    判決處刑書之記載（如附件）。
二、論罪科刑：
  (一)核被告乙○○所為，係犯毒品危害防制條例第10條第2 項施
    用第二級毒品罪，被告持有第二級毒品甲基安非他命之低度
    行為，應為施用第二級毒品之高度行為所吸收，不另論罪。
  (二)再被告乙○○有犯罪事實及理由欄所載之論罪科刑執行完畢
    情形，有臺灣高等法院被告前案紀錄表乙份附卷佐憑，其於
    前案執行完畢後5 年內，故意再犯本件有期徒刑以上之罪，
    為累犯，依刑法第47條第1 項加重其刑。
  (三)本院審酌被告乙○○曾有施用毒品前科，仍未戒斷其施用毒
    品之惡習，又犯本件施用第二級毒品罪，惟其所犯究屬自戕
    行為，並兼衡被告犯罪之動機、目的、手段、生活狀況及智
    識程度等一切情狀，量處如主文所示之刑，並諭知易科罰金
    之折算標準。
  (四)扣案之第二級毒品安非他命3 包（合計毛重：0.85公克）及
    內含有量微無法析離秤重之安非他命包裝袋3 只，核屬毒品
    （蓋無論以何種方式分離包裝袋與其內裝之毒品，包裝袋內
    均會有極微量毒品殘留，故上述包裝袋應整體視為查獲毒品
    ，一併依前揭規定宣告沒收銷燬之，參見最高法院95年度臺
    上字第3739號、第7354號判決），應依毒品危害防制條例第
    18條第1 項前段規定宣告沒收銷燬之。
三、依刑事訴訟法第449 條第1 項前段、第454 條第2 項、第45
    0 條第1 項，毒品危害防制條例第10條第2 項、第23條第2
    項、第18條第1 項前段，刑法第11條、第47條第1 項、第41
    條第1 項前段，逕以簡易判決處刑如主文。
如不服本判決，應於判決送達後10日內，向本院提出上訴狀。
中    華    民    國    99    年    5     月    20    日
                  基隆簡易庭法  官    何怡穎
以上正本證明與原本無異。
如不服本判決，應於判決送達後10日內，向本院提出上訴書狀，
敘述上訴理由，上訴於本院合議庭，並按他造當事人之人數附具
繕本。
中    華    民    國    99    年    5     月    20    日
                            書記官    翁其良
附件：
臺灣基隆地方法院檢察署檢察官聲請簡易判決處刑書
                                     99年度毒偵字第534號
    被      告  乙○○  男  43歲（民國○○年○○月○○日生）
                        住臺北縣新店市○○路○段106巷25
                          號
                        居基隆市七堵區○○○路123之9號2
                          樓
                        身分證統一編號：Ｚ000000000號
上被告因違反毒品危害防制條例案件，業經偵查終結，認宜以簡
易判決處刑，茲敘述犯罪事實、證據並所犯法條如下：
        犯罪事實
一、乙○○前因施用毒品案件，經觀察、勒戒後，認無繼續施用
    毒品之傾向，由本署檢察官以93年度毒偵緝字第107號為不
    起訴處分確定。復因施用第二級毒品案件，經臺灣基隆地方
    法院以94年度基簡字第300號判決判處有期徒刑3月確定，甫
    於民國94年12月28日執行完畢。詎其猶不知悔改，復基於施
    用第二級毒品甲基安非他命之犯意，於99年3月26日下午4時
    許，在臺北縣瑞芳鎮○○路33號，以玻璃球吸食器燒烤之方
    式，施用第二級毒品甲基安非他命1次。嗣於同日下午4時40
    分許，為警在上揭處所執行搜索時，查獲其持有第二級毒品
    安非他命3包（毛重0.85公克），經其同意採集尿液送驗，
    結果呈安非他命及甲基安非他命陽性反應，始悉上情。
二、案經基隆市警察局第三分局報告偵辦。
        證據並所犯法條
一、上揭犯罪事實，業據被告乙○○坦承不諱，被告為警查獲後
    所採集之尿液檢體，經送台灣尖端先進生技醫藥股份有限公
    司以酵素免疫分析法為初步篩檢，並以氣相層析質譜儀法為
    確認檢驗之結果，呈安非他命及甲基安非他命陽性反應，有
    台灣尖端先進生技醫藥股份有限公司於99年4月8日所出具之
    濫用藥物檢驗報告、基隆市警察局第三分局偵辦毒品案件尿
    液檢體對照表（尿液檢體編號：990326之1號）在卷可稽。
    此外，復有基隆市警察局第三分局搜索扣押筆錄、扣押物品
    目錄表、毒品初步鑑驗報告單、現場蒐證照片2張在卷足憑
    。本件事證明確，被告犯嫌堪予認定。
二、核被告所為，係犯毒品危害防制條例第10條第2項之施用第
    二級毒品罪嫌。被告施用第二級毒品前後持有第二級毒品之
    低度行為，應為其施用第二級毒品之高度行為所吸收，不另
    論罪。被告曾受有期徒刑執行完畢，有本署刑案資料查註紀
    錄表在卷可參，於5年以內故意再犯本件有期徒刑以上之罪
    ，為累犯，請依刑法第47條第1項之規定加重其刑。扣案之
    安非他命，請依毒品危害防制條例第18條第1項前段之規定
    宣告沒收並銷燬之。
三、依毒品危害防制條例第23條第2項、刑事訴訟法第451條第1
    項聲請逕以簡易判決處刑。
      此  致
臺灣基隆地方法院基隆簡易庭
中    華    民    國    99    年    4     月    22    日
                              檢  察  官  甲○○
本件正本證明與原本無異
中    華    民    國    99    年    4     月    29    日
                              書  記  官  趙立慧
附錄本案所犯法條全文
毒品危害防制條例第10條
施用第一級毒品者，處 6 月以上 5 年以下有期徒刑。
施用第二級毒品者，處 3 年以下有期徒刑。
附記事項：
本件係依刑事訴訟法簡易程序辦理，法院簡易庭得不傳喚被告、
輔佐人、告訴人、告發人等出庭即以簡易判決處刑；被告、被害
人、告訴人等對於告訴乃論案件如已達成民事和解而要撤回告訴
或對非告訴乃論案件認有受傳喚到庭陳述意見之必要時，請即另
以書狀向簡易法庭陳述或請求傳訊。

司法院資訊處製作；財團法人民間司法改革基金會備份。
